【裁判字號】    99,聲,1824
【裁判日期】    990924
【裁判案由】    聲請撤銷或變更處分
【裁判全文】
臺灣高雄地方法院刑事裁定              99年度聲字第1824號
聲  請  人
即  被  告  甲○○
指定辯護人  黃永隆律師
上列聲請人即被告因違反毒品危害防制條例案件（99年度訴字第
577 號），不服受命法官於中華民國99年9 月10日所為之羈押處
分，聲請撤銷或變更，本院合議庭裁定如下：
    主  文
聲請駁回。
    理  由
一、聲請意旨略以：聲請人即被告甲○○所涉毒品危害防制條例
    案件，前於偵查中經檢察官認為無逃亡及串證之虞，准予新
    臺幣（下同）3 萬元具保在案，惟審判中法院於同樣條件下
    ，竟認被告具有羈押原因及羈押之必要而裁定羈押，顯有違
    誤。又相關證人均已於檢察官訊問時具結在案，應無串證之
    虞。再被告所涉販賣第一級毒品固為最輕本刑為5 年以上之
    罪，然羈押為剝奪人身自由最嚴重之強制處分，應選擇干預
    基本權最小者為之，縱被告罪嫌重大，仍應審酌有無非予羈
    押顯難保存證據或遂行訴訟程序或刑罰執行之必要性，況同
    案其餘被告均未經法院裁定羈押，單獨羈押被告一人，顯無
    理由。為此聲請以具保代替羈押，並撤銷原裁定等語。
二、按對於審判長、受命法官、受託法官或檢察官所為羈押之處
    分有不服者，受處分人得聲請其所屬法院撤銷或變更之；又
    得為撤銷或變更之聲請而誤為抗告者，視為已有聲請，刑事
    訴訟法第416 條第1 項第1 款、第418 條第2 項分別定有明
    文。查本件羈押之決定，係本院承審該案之受命法官，於99
    年9 月10日訊問被告後所為，係屬受命法官所為之處分，其
    不服之救濟方法應為聲請撤銷或變更該處分（即「準抗告」
    ），聲請人誤會而具狀表明抗告之意，揆諸前揭說明，應視
    為已有撤銷或變更原處分之聲請，先予敘明。
三、經查：
  (一)被告前因違反毒品危害防制條例案件，經受命法官於99年9
    月10日訊問後，認所犯毒品危害防制條例第4條 第1 項販賣
    第一級毒品罪嫌重大，所犯為最輕本刑5 年以上有期徒刑之
    罪，且被告與同案被告傅慶文、黃盟欽涉嫌共組販毒集團，
    又與證人陳進榮原為好友關係，有事實足認為有勾串共犯或
    證人之虞，應有羈押之必要，裁定自99年9 月10日執行羈押
    ，有同日訊問筆錄、刑事報到單、押票等在卷可稽，並經本
    院依職權調閱本院99年度訴字第577 號卷宗查核屬實。
  (二)被告上開販賣第一級毒品海洛因之犯行，有同案被告傅慶文
    、黃盟欽之供述、證人陳進榮等於偵訊時之證述可憑，並有
    卷附監聽譯文及扣案之第一級毒品海洛因2 包、電子秤、行
    動電話等物可資佐證，足認其犯罪嫌疑重大。而被告於偵查
    中固經檢察官准予具保，然偵查中同案被告傅慶文、黃盟欽
    並未供承有與被告共同販賣毒品海洛因，嗣其等於本院審判
    中改稱：有幫忙被告拿毒品予他人等語，顯見原處分為本件
    羈押決定時之情況，已與檢察官偵查中之情形有異。又原處
    分審酌被告與同案被告傅慶文、黃盟欽及證人陳進榮之交往
    情誼，認被告於審理中仍有事實足認有勾串共犯或證人之虞
    ，非予羈押顯難遂行訴訟程序，確具羈押之必要性，有上開
    訊問筆錄在卷可稽，既已說明如何認定被告具有上開羈押原
    因之理由，於法即屬無違。再被告雖辯稱：同案被告均未經
    羈押，不該僅羈押其一人云云，惟有無羈押之原因及羈押之
    必要，係法院訊問被告後，依職權針對各該被告個別、具體
    認定之，與同案其他被告有無經裁定羈押無涉，此部分亦難
    據為被告有利之認定。
  (三)綜上，原受命法官審酌全卷證據資料，認被告確有刑事訴訟
    法第101 條第1 項第2 款、第3 款之羈押原因，並敘明其羈
    押之必要性，諭知被告羈押之處分，於法並無不符，本件聲
    請為無理由，應予駁回。
四、依刑事訴訟法第416 條第4 項、第412 條、第220 條，裁定
    如主文。
中    華    民    國    99    年    9     月    24    日
                刑事第十一庭  審判長法  官  李代昌
                                    法  官  林正忠
                                    法  官  林韋岑
以上正本證明與原本無異。
不得抗告。
中    華    民    國    99    年    9     月    24    日
                                    書記官  黃旭淑

司法院資訊處製作；財團法人民間司法改革基金會備份。
